【裁判字號】    96,簡抗,2
【裁判日期】    970229
【裁判案由】    債務人異議之訴
【裁判全文】
臺灣基隆地方法院民事裁定               96年度簡抗字第2號
抗  告  人  丙  ○
相  對  人  甲○○
相  對  人  乙○○
上列當事人間債務人異議之訴事件，抗告人提起反訴，經本院基
隆簡易庭裁定駁回，抗告人對於民國96年９月３日本院基隆簡易
庭駁回其反訴之裁定提起抗告，本院第二審合議庭裁定如下：
    主  文
抗告駁回。
抗告程序費用新臺幣壹仟元由抗告人負擔。
    理  由
一、本件相對人甲○○於原審係以：本院96年度執字第6256號債
    權人即抗告人與渠間給付子女生活費強制執行事件，渠已於
    民國（下同）96年３月１日匯款新臺幣（下同）2,130,00元
    予抗告人，有消滅或妨礙債權人請求之事由存在，故依強制
    執行法第14條第１項之規定，提起「債務人異議之訴」，請
    求判決抗告人不許依本院96年度執字第6256號所附之執行名
    義對渠為強制執行。抗告人於原審訴訟程序進行中，提起反
    訴，請求判決相對人甲○○應給付伊785,000.00元（抗告人
    訴狀書寫不明，於原審調查時又無法釐清，以致金額難以確
    定，惟予以合計，似應為785,000.00元）。
二、原審裁定駁回抗告人之反訴，其意旨略以：按被告於言詞辯
    論終結前，得在本訴繫屬之法院，對於原告及就訴訟標的必
    須合一確定之人提起反訴；反訴之標的，如專屬他法院管轄
    ，或與本訴之標的及其防禦方法不相牽連者，不得提起；民
    事訴訟法第0259條、第0260條第１項分別定有明文。查本件
    關於反訴被告甲○○部分，反訴原告主張生活費、學雜費、
    損害賠償等法律關係，與本訴之法律關係（即反訴被告甲○
    ○與反訴原告間之異議權）並不同一，本反訴當事人甲○○
    及丙○主張之權利並非源於同一法律關係，亦無主要部分相
    同之情形存在，故本訴之標的及其防禦方法，與反訴標的之
    法律關係，顯乏上開所述牽連關係。是反訴原告對反訴被告
    甲○○提起之反訴，核與民事訴訟法第0260條規定不符，欠
    缺得提起反訴之要件，為不合法，應予駁回。次查乙○○並
    非本訴原告，自非適格之反訴被告，依上開說明，反訴原告
    對本訴訴外人（即反訴被告乙○○）提起反訴，核與民事訴
    訟法第0259條之規定不符，亦欠缺得提起反訴之要件，自為
    法所不許，亦應予駁回等語。
三、抗告意旨略以：如附件「抗告狀」所載（其意旨大略為：相
    對人積欠伊95年子女學雜費45,000元、生活費140,000.元、
    精神賠償100,000.元，計285,000.元；又相對人甲○○與伊
    於80年８月離婚後，仍同居至95年３月始分手，應給付伊贍
    養費50萬元（合計785,000.元）。依民事訴訟法規定，生活
    費與贍養費可以合併處理；相對人甲○○自96年８月至96年
    12月12日根本未給伊生活費；又96年度第１學期之學雜費亦
    要先繳2750元；相對人乙○○得為反訴被告等語）。
四、經核：本件抗告人提出之抗告狀，僅係就其於原審提起反訴
    之理由反覆陳述，並未就原審以不合法裁定駁回其反訴有何
    不當加以指摘，亦即對於相對人甲○○部分，本反訴間之法
    律關係是否同一或相牽連；對於相對人乙○○部分，反訴被
    告是否適格，皆未置一詞，殊難認其抗告為有理由，應予駁
    回其抗告。
五、據上結論，本件抗告為無理由，依民事訴訟法第0436條之１
    第３項、第0495條之１第１項、第0449條第１項、第95條、
    第78條，裁定如主文。
中    華    民    國    97    年    2     月    29    日
            民事庭審判長法  官  李媛媛
                        法  官  姚貴美
                        法  官  林金發
一、以上正本係照原本作成。
二、本裁定除以適用法規顯有錯誤為理由，並經本院許可者外，
    不得再抗告。
三、如提起再抗告，應於本裁定送達後10日內向本院提出再抗告
    狀，並繳納再抗告裁判費新臺幣1000元，抗告於最高法院。
中    華    民    國    97    年    2     月    29    日
                    法院書記官  陳錦進


司法院資訊處製作；財團法人民間司法改革基金會備份。
